【裁判字號】    91,交上易,1278
【裁判日期】    920106
【裁判案由】    過失傷害
【裁判全文】
臺灣高等法院臺南分院刑事判決          九十一年度交上易字第一二七八號    Ｇ
      上  訴  人  臺灣雲林地方法院檢察署檢察官
      被      告  丙  ○  ○
右上訴人因被告過失傷害案件，不服臺灣雲林地方法院九十一年度交易字第六八號中
華民國九十一年十月二十三日第一審判決（起訴案號：臺灣雲林地方法院檢察署九十
一年度偵字第七四四號），提起上訴，本院判決如左：
      主      文
上訴駁回。
      事      實
一、丙○○於民國（下同）九十年十二月二十九日下午六時二十分許，騎乘ＭＬＰ－
    八六九號機車，沿縣道一五八號公路由東向西行駛至雲林縣虎尾鎮○○路口，原
    應遵守號誌指示，並應注意車前狀況，而依當時狀況又無不能注意之情形，竟疏
    於注意，至該路口已發現黃燈初轉為紅燈，竟仍闖紅燈，且僅注意要超越一輛欲
    右轉之喜美車輛，卻疏未注意其右側方向由乙○○所駕駛、後載甲○○之ＮＵＪ
    －一六一號之機車，沿林森路由北往南方向行駛、正要左轉，在燈號初轉綠燈起
    步後左轉，二車在路口發生碰撞，乙○○、甲○○人車倒地，乙○○因而受有右
    大腿挫傷合併多處擦傷等傷害，甲○○因而受有左脛骨骨折之傷害。
二、案經乙○○、甲○○訴由雲林縣警察局虎尾分局報請臺灣雲林地方法院檢察署檢
    察官偵查起訴。
      理      由
一、訊據被告丙○○固均坦承於右揭時地騎車肇事以致乙○○、甲○○分別受有前揭
    傷害等情，惟否認有過失傷害犯行，辯稱：當時有紅綠燈，我時速大約五十左右
    ，我是閃黃燈時騎過去，他們應該是闖紅燈云云。
二、惟查：
    (一)上開事實業據告訴人乙○○、甲○○二人指述歷歷，並有財團法人天主教若瑟
      醫院診斷證明書二紙、道路交通事故調查報告表一件、現場照片四張可資佐證
      ，是就被告與告訴人間之互撞及傷害之發生，並無爭執。
    (二)就告訴人所致傷害之部分，訊據告訴人乙○○、甲○○二人均證稱乙○○是轉
      綠燈後剛起步要左轉，被告則稱「我那邊是閃黃燈，前面有一輛喜美的車要右
      轉，所以我就超車出來就看到機車，煞車不及就撞上。」（見原審卷第三一頁
      ），然依現場照片及被告之供述，被告既注意及有輛欲右轉之喜美車輛，顯係
      被告之注意力在右邊，而現場位置號誌燈之設置，均在停止線之位置右側，被
      告丙○○直行至該路口時發現有輛喜美車輛欲右轉，足認閃黃燈時，被告尚未
      通過停止線且應離停止線尚有一段距離，而通過停止線時，號誌燈應已轉為紅
      燈，被告竟仍加速闖越紅燈，且只注意要超越一輛欲右轉之喜美車輛，卻疏未
      注意其右側方向有一部由乙○○所騎、後載甲○○之ＮＵＪ－一六一號機車，
      由北往南方向行駛、正欲左轉，在燈號初轉綠燈起步後左轉，二車於路口發生
      碰撞。按汽車行駛至交岔路口，其行進、轉彎，應遵守燈光號誌或交通警察之
      指示；又汽車行駛時，駕駛人應注意車前狀況及兩車併行之間隔，並隨時採取
      必要之安全措施；道路交通安全規則第一百零二條第一項第一款、第九十四條
      第三項定有明文；而依現場照片及道路交通事故調查報告表所示，該時地之天
      候、路況、照明均良好，並無不能注意之情事，被告丙○○竟疏未注意而致乙○○、甲○○受傷，其犯行足堪認定。
三、核被告所為，係犯刑法第二百八十四條第一項之因過失傷害罪。被告以一過失行
    為致乙○○、甲○○二人受傷，同時觸犯二過失傷害人罪，為想像競合犯，應依
    刑法第五十五條之規定，僅論以一過失傷害罪。原審以被告固然曾因妨害公務案
    件，經法院判處有期徒刑五月，於八十年七月三日易科罰金執行完畢，惟已逾十
    年以上，有卷附被告全國前案紀錄表一件在卷可稽，並審酌被告係因過失行為所
    致，其反社會性、犯罪意識並不明顯，以及被告犯罪後遲遲未能與告訴人等達成
    和解，因之量處被告拘役三十日，並諭知易科罰金之折算標準，其認事用法俱無
    不合，量刑亦稱妥適，檢察官上訴意旨指摘被告犯後態度不佳，量刑過輕等語，
    並無可取，為無理由，應予駁回。至於被害人的損害填補，則另以民事訴訟之途
    徑求償，併予敘明。
據上論結，應依刑事訴訟法第三百六十八條，判決如主文。
本案經檢察官王碧霞到庭執行職務。
中    華    民    國      九十二      年      一      月      六        日
                                  臺灣高等法院臺南分院刑事第四庭
                                      審判長法官  陳    義    仲
                                            法官  楊    子    莊
                                            法官  宋    明    蒼
右正本證明與原本無異。
不得上訴。
                                      法院書記官  余    素    美
中    華    民    國      九十二      年      一      月     八         日
附錄本案論罪科刑法條全文：
刑法第二百八十四條：
因過失傷害人者，處六月以下有期徒刑、拘役或五百元以下罰金，致重傷者，處一年
以下有期徒刑、拘役或五百元以下罰金。
從事業務之人，因業務上之過失傷害人者，處一年以下有期徒刑、拘役或一千元以下
罰金，致重傷者，處三年以下有期徒刑、拘役或二千元以下罰金。


司法院資訊處製作；財團法人民間司法改革基金會備份。
